# STEFANO BERGAMINI POLETTO

### **Desenvolvedor Front-End**

Florianópolis, SC | +55 48 99694-4035 | stefano.bpoletto@gmail.com | LinkedIn

#### **RESUMO**

Tenho 25 anos e desde 2012 venho estudando tecnologias, programação e desenvolvimento de sistemas. Atualmente trabalho na área de front-end, onde utilizo primariamente as competências de JavaScript, React e CSS, porém também possuo experiências nas linguagens Python, C e Java.

## **COMPETÊNCIAS**

- React
- JavaScript
- HTML

- CSS
- Python
- Java
- React-redux
- Vue.is
- Git

- React Hooks
- Google Analytics
- Inglês avançado

## **EXPERIÊNCIA**

#### Connvert

Desenvolvedor Front-End | Setembro, 2021 - Maio, 2023

- Desenvolvimento de Landing Pages para vendas de cartões Itaú e parceiros, como LATAM, Mitsubishi, Fiat, Azul. Utilizando tecnologias de React, React-Redux, JS e comunicação com APIs.
- Desenvolvimento de Portais de Negociações de dívidas para Itaú, Porto Seguro Bank, Credsystem, Carrefour e Atacadão. Utilizando tecnologias de React, React-Redux, JS e comunicação com APIs.
- Componentes de front-end desenvolvidos e mantidos para mais de 10 Landing Pages usando React, além da utilização do Google Analytics para realizar a análise de comportamento do usuário final na página.

As habilidades desenvolvidas durante este período foram:

- Construir landing pages de alta performance (html, css, js);
- Manutenção/Ajustes de landing page;
- Desenvolvimento de Layout 100% responsivo;
- Reprodução fiel ao layout apresentado para o código;
- Configuração de tags de acompanhamento: Google Analytics

#### **Fontes Promotora**

Estagiário de desenvolvimentos | Junho, 2021 - Setembro, 2021

As habilidades desenvolvidas durante este período foram:

- Recomendar estratégias e procedimentos de tecnologia da informação, avaliando os resultados, identificando problemas, avaliando e antecipando requisitos.
- Suporte programado e proativo aos recursos mantidos;
- Suporte a recursos de clientes e parceiros;
- Desenvolvimento de APIs

#### IFSC - Instituto Federal de Santa Catarina

Bolsista | Junho, 2015 - Dezembro, 2015

- Atuação no projeto de extensão do Instituto Federal de Santa Catarina intitulado "2a mostra de Games do IFSC". Onde pude mostrar minhas habilidades de liderança, oratória e comunicação ao realizar a organização do evento, assim como apresentá-lo e também explicar os jogos desenvolvidos para visitantes e demais participantes.
- Desenvolvimento de jogos educativos na linguagem C para a comunidade auxiliando assim com o crescimento de procura para a área de computação e programação

# **EDUCAÇÃO**

2016 - 2022 | UFSC - Universidade Federal de Santa Catarina

Bacharelado, Ciências da Computação

2012 - 2015 | IFSC - Instituto Federal de Santa Catarina

Curso técnico em eletrônica

#### **CERTIFICADOS**

#### **Certificate in Advanced English**

University of Cambridge Emitido em 2014 - Sem data de expiração

**Preliminary English Test** 

University of Cambridge

Emitido em 2011 - Sem data de expiração